【裁判字號】    98,訴,1961
【裁判日期】    981229
【裁判案由】    毀損等
【裁判全文】
臺灣彰化地方法院刑事判決              98年度訴字第1961號
公  訴  人  臺灣彰化地方法院檢察署檢察官
被      告  丙○○
            丁○○
前 一   人
選任辯護人  施瑞章律師
被      告  戊○○
            庚○○
上列被告等因竊盜等案件，經檢察官提起公訴（98年度偵字第
8292 號 ），本院判決如下：
    主  文
丙○○犯結夥攜帶兇器竊盜罪，累犯，處有期徒刑玖月，扣案之
T 型扳手壹支沒收；又犯結夥踰越牆垣竊盜罪，累犯，處有期徒
刑壹年；又犯傷害罪，累犯，處有期徒刑月。主刑部分應執行
有期徒刑壹年捌月。
丁○○犯結夥攜帶兇器竊盜罪，累犯，處有期徒刑玖月，扣案之
T型 扳手壹支沒收；又犯結夥踰越牆垣竊盜罪，累犯，處有期徒
刑壹年。主刑部分應執行有期徒刑壹年陸月。
戊○○犯結夥攜帶兇器竊盜罪，累犯，處有期徒刑玖月，扣案之
T型 扳手壹支沒收；又犯結夥踰越牆垣竊盜罪，累犯，處有期徒
刑壹年。主刑部分應執行有期徒刑壹年陸月。
庚○○犯結夥攜帶兇器竊盜罪，累犯，處有期徒刑捌月，扣案之
T型 扳手壹支沒收；又犯結夥踰越牆垣竊盜罪，累犯，處有期徒
刑玖月。主刑部分應執行有期徒刑壹年貳月。
    犯罪事實
一、丙○○、丁○○、戊○○、庚○○均有竊盜及施用毒品等多
    項前案紀錄（其四人之前案執行紀錄，分別詳如附表甲至丁
    所示）。均不知悛悔，丙○○於98年9 月18日凌晨1 時許，
    駕車載壬○○（另行審結）、戊○○前往丁○○位於臺中縣
    龍井鄉○○路十張仔巷3 號之住處欲施用毒品，適賴建發亦
    在該處，丙○○、丁○○、戊○○、壬○○、庚○○乃合謀
    行竊，均基於為自己不法所有之意圖，且形成共同犯意之聯
    絡，於98年9 月18日凌晨2 時許，由丙○○駕駛其所有之自
    小客車搭載戊○○、壬○○、丁○○、賴建發，自丁○○位
    於臺中縣龍井鄉上址之住處出發，欲前往甲○○位於彰化縣
    鹿港鎮廖厝里廖厝巷79號之工廠竊取銅器，其等並決定於途
    中竊取車輛做為載運贓物之交通工具。嗣丙○○在彰化縣伸
    港鄉○○村○○路○ 段456 號附近停車，由丁○○接替在駕
    駛座上等候，丙○○則下車以丁○○所有、客觀上足供兇器
    使用之T 型扳手1 支，竊取己○○所有、停在上址之車號9F
    -3911 號自小貨車，得手後將該車駛出，並揮手示意丁○○
    駕駛丙○○之自小客車跟隨在後，一行人至彰化縣鹿港鎮頂
    番里某寺廟旁，丁○○、壬○○、戊○○、賴建發再下車換
    乘丙○○所駕駛之車號9F-3911 號贓車，約於同日凌晨4 時
    許，前往甲○○所有位於彰化縣鹿港鎮廖厝里廖厝巷79號之
    工廠，由壬○○、賴建發、丙○○翻越水泥磚牆進入廠區，
    結夥竊取廠房內之銅塊35塊（每塊約30公斤）、銅條3 條（
    每條約20公斤）、銅製成品1 批（約100 公斤），再由戊○○、丁○○分別於圍牆內外接力，將銅器搬至前開贓車（價
    值約新臺幣16至17萬元），而竊取得手；惟甲○○聽聞廠區
    有異聲，起身查看後見渠等竊行，乃報警並以電話通知鄰人
    乙○○、辛○○等人前來幫忙，丁○○見竊行敗露，即大喊
    「有人來了、快跑」，除賴建發停在原地未逃逸，稍後為警
    逮捕外，戊○○、丙○○、壬○○、丁○○均四散奔逃。戊○○逃跑時，為據報駕駛車號0406-SD 號巡邏車前來之彰化
    縣警察局鹿港分局頂番派出所警員蕭時君發現，警員蕭時君
    立即下車追躡且當場逮捕；另丙○○試圖駕駛上開贓車脫逃
    時，尚未發動車輛，即為前來幫忙之乙○○、辛○○等人抓
    住，其為脫免逮捕，乃基於傷害之犯意，以牙齒咬住乙○○
    手腕，並於掙扎脫困時揮踢拉扯辛○○，使乙○○手腕及辛○○小腿分別受傷，惟丙○○仍無法掙脫，而為乙○○等人
    合力以繩子綑綁後壓制，嗣交予警方，並由警方在上開贓車
    上扣得竊車之扳手1 支；又警員蕭時君下車追捕戊○○時，
    因情況緊急，疏未取下車鑰匙，壬○○見狀，乘機駕駛該巡
    邏車欲逃離現場，但為車號9F-3911 號贓車擋住去路，壬○○竟以巡邏車往前衝撞，致該巡邏車保險桿及鈑金受損，壬○○衝撞數次後，順利駕駛巡邏車逃逸，稍後將該巡邏車棄
    置在彰化縣鹿港鎮○○路○ 段247 巷，嗣於98年9 月30日為
    警查獲；另丁○○逃逸後，於98年10月12日為警拘獲到案。
二、案經彰化縣警察局鹿港分局報請臺灣彰化地方法院檢察署檢
    察官偵查起訴。
    理  由
一、訊據被告丙○○、丁○○、戊○○、庚○○對於前揭犯罪事
    實均坦承不諱，並有下列證據可資參佐：
    (一)被害人甲○○（即失竊工廠負責人）警詢筆錄（警卷第15
      至18頁）、其於偵訊時以證人身分具結之偵訊筆錄（98年
      度偵字第8292號卷宗第50頁、第52頁），及其簽具之贓物
      認領保管（警卷第34頁）。
    (二)被害人乙○○（即現場參與圍捕被告者）之警詢筆錄（警
      卷第19至第21頁）、於偵訊時以證人身分具結之偵訊筆錄
      （98 年 度偵字第8292號卷宗第51至52頁），及其手部受
      傷照片（警卷第41之1 頁）。
    (三)被害人辛○○（即現場參與圍捕被告者）之警詢筆錄（警
      卷第22至24頁）、於偵訊時以證人身分具結之偵訊筆錄（
      98年度偵字第8292號卷宗第51至52頁），及其腳部受傷照
      片（警卷第42頁）。
    (四)被害人己○○（失竊小貨車車主）之警詢筆錄（警卷第25
      至26頁）、於偵訊時以證人身分之偵訊筆錄（98年度偵字
      第8292號卷宗第49頁）、車號9F-3911 號自小貨車照片（
      警卷第40頁至41頁），及被害人己○○簽具之贓物認領保
      管單（警卷第35頁）。
    (五)證人蕭時君警員之具結偵訊筆錄（98年度偵字第8292號卷
      宗第52頁）。
    (六)警用車輛毀損情形照片（警卷第37頁至39頁）。
    (七)警方在查獲現場所攝相關竊盜地點、查獲贓物等相關照片
      （98年度偵字第8292號卷宗第30至34頁）。
    (八)被告戊○○之警詢筆錄（警卷第1 至5 頁），及以證人身
      分具結之偵訊筆錄（98年度偵字第8292號卷宗第127 頁、
      第147 頁：指丙○○竊車、第170 頁）。
    (九)被告丙○○之警詢筆錄（警卷第6 至10頁），及以證人身
      分具結之偵訊筆錄（98年度偵字第8292號卷宗第46頁，及
      第136、第170頁 ）。
    (十)被告庚○○之警詢筆錄（警卷第11至14頁），及以證人身
      分具結之偵訊筆錄（98年度偵字第8292號卷宗第170 頁）
      。
    (十一)被告壬○○之警詢筆錄（98年度偵字第8292號卷宗第27頁
      ），及以證人身分具結之偵訊筆錄（同上偵卷第45頁，第
      141 頁：指出丙○○竊車部分、第170 頁）
    (十二)被告丁○○之警詢筆錄（98年度偵字第8292號卷宗第96至
      98 頁 ）、偵訊筆錄（同上偵查卷第115 至117 頁）：指
      被告丙○○竊車部分
    (十三)扣案之扳手1 支。
    綜上，本件事證明確，被告丙○○、丁○○、戊○○、庚○○等4人之犯行堪以認定。
二、按刑法第321 條第1 項第1 款所謂建築物，係指住宅以外上
    有屋面周有門壁，足蔽風雨，供人出入，且定著於土地之工
    作物而言，其附連圍繞之土地，不包括在內。如僅踰越圍繞
    之牆垣行竊，尚未侵入有人居住之建築物，自難遽以該條款
    之罪相繩（最高法院50年度台上字第532 號判例參照）。又
    住宅與工廠，既經圍有圍牆分隔為二部分，則工廠係工廠，
    住宅係住宅，並不因該工廠與住宅相連，即可指工廠為住宅
    （最高法院65年度台上字第2603號判例參照）。本件被告等
    人行竊之地點係工廠，依警詢筆錄所載被害人甲○○之戶籍
    地址雖與工廠地址相同（彰化縣鹿港鎮廖厝里廖厝巷79號）
    ，然其現住地址則係位在「彰化縣鹿港鎮廖厝里廖厝巷79之
    6 號」，可知被害人甲○○並未居住在工廠建築物內，此外
    並無證據足以證明上開工廠內有何人居住，是起訴書遽認此
    部分為工廠兼住宅而符合刑法第321 條第1 項第1 款之要件
    ，容嫌速斷。又被告等人既已將竊得之鋁片裝入贓車，預備
    運走，則其竊盜行為顯已既遂，自不因被警截獲而有異（最
    高法院44年台上字第515 號判例參照）。另按刑法第321 條
    第1 項第3 款之攜帶兇器竊盜罪，只須行竊時攜帶之物可認
    為兇器者，即在加重處罰之列，所謂兇器指足以傷害人之生
    命、身體之器具而言，凡客觀上具有此種危險性即為已足，
    尤不以竊盜犯主觀上有以之行兇之意思為要件，查本件扣案
    之Ｔ型扳手1 支，為金屬材質，質地堅硬，客觀上足以傷害
    人之生命、身體，足資作為兇器使用；又刑法第321 條第1
    項第4 款所謂「結夥3 人以上竊盜」，係指行竊之共同正犯
    有3 人以上而言，而依司法院大法院官會議釋字第109 號解
    釋，如以自己共同犯罪之意思，事先同謀，而推由其中一部
    分人實施犯罪之行為者，均為共同正犯，故如3 人以上均以
    自己共同竊盜之意思，事先同謀，而推由其中一部分人下手
    行竊者，縱令其餘之人未下手行竊，在旁觀看把風，然把風
    當然亦屬分擔行為之一部，該3 人以上既均為行竊之共同正
    犯，自仍應成立結夥3 人以上竊盜罪，此有最高法院73年度
    台上字第4981號、76年度台上字第6676號裁判足參。
三、是核被告丙○○、丁○○、戊○○、庚○○以上開T 型扳手
    竊取車號9F-3911 號自小貨車之所為，均係犯刑法第321 條
    第1 項第3 、4 款之結夥攜帶兇器竊盜罪；而其等至被害人
    甲○○之工廠竊取銅製品之所為，均係犯刑法第321 條第2
     、4款之結夥踰越牆垣竊盜罪。另被告丙○○於逃脫時傷害
    被害人乙○○、辛○○之所為，係犯刑法第27 7條第1 項之
    傷害罪。被告洪有為圖脫逃時，分別以口咬被害人乙○○，
    及以腳踢被害人辛○○，時間密接，動機相同，且在遭追捕
    過程慌亂之間所為，可認係在單一傷害犯意下接續實施之犯
    行，應僅評價為一罪。又其以一個行為傷害兩位被害人，而
    觸犯同一罪名，為想像競合犯。被告丙○○、丁○○、戊○○、庚○○與同案被告壬○○，就上開兩次竊盜犯行，均有
    犯意之聯絡及行為之分擔，為共同正犯。被告丙○○所犯兩
    次竊盜及一次傷害犯行，被告丁○○、戊○○、庚○○所犯
    兩次竊盜犯行，均犯意各別，行為互殊，應分論併罰。又被
    告丙○○、丁○○、戊○○、庚○○分別有如附表甲、乙、
    丙、丁所示之前案紀錄，有臺灣高等法院被告全國前案紀錄
    表在卷可稽，其等於前案有期徒刑執行完畢5 年內，故意再
    犯本件有期徒刑以上之竊盜、傷害罪，均為累犯，應分別依
    法加重其刑。爰審酌被告等人分別有如附表甲、乙、丙、丁
    所示之前案紀錄，素行均非良好，又被告等人於夜間侵入工
    廠廠房行竊之物品數量龐大，價值非低，幸因警方即時查獲
    而未造成被害人甲○○之嚴重損失，但被害人己○○之車輛
    已因此受損，並衡以被告等人均有施用毒品之慣行，而其4
    人中，以被告庚○○之竊盜紀錄較少，且犯後態度較為良好
    （竊案遭發現後，被告庚○○留在竊盜現場未逃跑，被告戊○○、丙○○均試圖逃跑未果，被告張鎮則脫逃成功），暨
    審酌被告丙○○為圖逃脫而實施傷害之動機、被害人乙○○
    、辛○○受傷之程度、被告等人之識智程度等一切情狀，分
    別量處如主文所示之刑，並定其應執行之刑，以示儆懲。末
    查扣案之T 型扳手1 支，係被告丁○○所有，且係供被告丙○○等人竊車使用之物，業據被告丙○○、丁○○於本院審
    理時供述在卷，爰依法宣告沒收。
據上論斷，應依刑事訴訟法第299 條第1 項前段，刑法第28 條
、第277 條第1 項、第321 條第2 、3 、4 款、第47條第1 項、
第55條、第51條第5 款、第38條第1 項第2 款，刑法施行法第1
條之1 ，判決如主文。
本案經檢察官賴志盛到庭執行職務。
中    華    民    國    98    年    12    月    29    日
                  刑事第七庭      法  官  黃玉齡
以上正本證明與原本無異。
如不服本判決應於收受判決後十日內向本院提出上訴書狀，並應
敘述具體理由。其未敘述上訴理由者，應於上訴期間屆滿後二十
日內向本院補提理由書（均須按他造當事人之人數附繕本），切
勿逕送上級法院。
告訴人或被害人對於判決如有不服具備理由請求檢察官上訴者，
其上訴期間之計算係以檢察官收受判決正本之日期為準。
中    華    民    國    98    年    12    月    29    日
                                  書記官  黃鏽金
附錄論罪科刑法條：
中華民國刑法第321條
犯竊盜罪而有左列情形之一者，處6 月以上、5 年以下有期徒
  刑：
一、於夜間侵入住宅或有人居住之建築物、船艦或隱匿其內而犯
    之者。
二、毀越門扇、牆垣或其他安全設備而犯之者。
三、攜帶兇器而犯之者。
四、結夥三人以上而犯之者。
五、乘火災、水災或其他災害之際而犯之者。
六、在車站或埠頭而犯之者。
前項之未遂犯罰之。
中華民國刑法第277條
傷害人之身體或健康者，處3 年以下有期徒刑、拘役或1 千元
  以下罰金。
犯前項之罪因而致人於死者，處無期徒刑或7 年以上有期徒刑
  ；致重傷者，處3 年以上10年以下有期徒刑。

司法院資訊處製作；財團法人民間司法改革基金會備份。
